【裁判字號】    97,易,2530
【裁判日期】    971212
【裁判案由】    竊盜
【裁判全文】
臺灣板橋地方法院刑事判決              97年度易字第2530號
公  訴  人  臺灣板橋地方法院檢察署檢察官
被      告  丙○○
上列被告因竊盜案件，經檢察官提起公訴（97年度偵字第15146
號），本院判決如下：
    主  文
丙○○共同攜帶兇器毀損門扇竊盜，累犯，處有期徒刑玖月。
    事  實
一、丙○○前因施用毒品案件，經本院於民國95年11月30日以95
    年度易緝字第165 號判處有期徒刑6 月，並於95年12月25日
    確定；復因施用毒品案件，經本院於96年3 月29日以96年度
    訴字第578 號判處應執行有期徒刑1 年，並於96年4 月24日
    確定。嗣經入監執行後，上開各罪復經本院以96年度聲減字
    第4952號裁定減刑，並更定其應執行刑為有期徒刑8 月確定
    ，其後於96年8 月29日執行完畢出監（起訴書載為構成累犯
    之前罪僅有上開所處有期徒刑6 月部分，因而誤認執行完畢
    之日期為96年5 月20日）。
二、詎丙○○猶不知悔改，竟與乙○○（業經本院判處罪刑確定
    ）共同基於意圖為自己不法所有之竊盜犯意聯絡，於民國97
    年4 月2 日下午3 時10分許，由乙○○騎乘車號568-CGQ 號
    機車搭載丙○○，至甲○○位於臺北縣三重市○○○路256
    巷29號2 樓之住處樓下，再由乙○○上樓行竊，丙○○則在
    樓下車旁把風。乙○○進入該大樓後，即上至甲○○住處前
    ，並持其所有之客觀上足對人之生命、身體、安全構成威脅
    ，具有危險性之一字型起子1 支，欲破壞該住處大門門鎖以
    開啟大門，然該門門鎖遭破壞後，仍無法順利開門，乙○○
    即又持其在樓下所隨手拿取之掃把1 枝，伸入門縫內將門閂
    挪開，始順利開啟房門，隨即入內竊取甲○○所有之筆記型
    電腦、數位相機及手機各1 台得手，並再下樓與丙○○會合
    而共騎機車逃逸。嗣因甲○○於同日下午5 時10分許返家後
    發覺住處遭竊，在同年月7 日報警處理，經警調閱監視錄影
    畫面後，始循線查獲上情。
三、案經臺北縣政府警察局三重分局報告臺灣板橋地方法院檢察
    署檢察官偵查起訴。
    理  由
壹、證據能力方面：
    按「被告以外之人於審判外之言詞或書面陳述，除法律有規
    定者外，不得作為證據」，刑事訴訟法第159 條第1 項定有
    明文，此即學理上所稱「傳聞證據排除法則」。依上開法律
    規定，傳聞證據原則上固無證據能力，但如法律別有規定者
    ，即例外認有證據能力。又被告以外之人於審判外之陳述，
    雖不符同法第159 條之1 至第159 條之4 之規定，但經當事
    人於審判程序同意作為證據，法院審酌該言詞陳述或書面陳
    述作成時之情況，認為適當者，亦得為證據，此則據同法第
    159 條之5 第1 項規定甚明。鑒於採用傳聞證據排除法則之
    重要理由之一，係因傳聞證據未經當事人之反詰問予以覈實
    ，若當事人願放棄對原供述人之反對詰問時，原則上即可承
    認該傳聞證據之證據能力，而揆諸我國刑事訴訟法第159 條
    之5 之立法理由，除參照前述傳聞證據排除法則之基本法理
    外，亦參考日本刑事訴訟法第326 條之立法例，查日本刑事
    審判實務之運作，有關檢察官及被告均同意作為證據之傳聞
    書面材料或陳述，可直接援引該國刑事訴訟法第326 條作為
    傳聞例外之法律依據，僅在檢察官與被告不同意之情況下，
    乃須根據其他傳聞例外規定俾以斟酌該等書面材料或陳述是
    否具有證據能力，在當事人間無爭執之案件中，傳聞證據基
    本上均可依據前引規定提出於法院使用。職是之故，我國刑
    事訴訟法第159 條之5 之適用應可作同上之解釋。經查，本
    判決後開所引用之被告丙○○以外之人於審判外之陳述（包
    含書面陳述），固均屬傳聞證據，惟被告及公訴檢察官就前
    揭審判外陳述之證據能力，先後於本院準備程序及審判期日
    中均表示同意上開證據資料有證據能力，本院審酌上開證據
    資料製作時之情況，尚查無違法不當及證明力明顯過低之瑕
    疵，亦認為以之作為證據應屬適當，故揆諸前開法律規定與
    說明，爰逕依刑事訴訟法第159 條之5 第1 項規定，認前揭
    證據資料均例外有證據能力。
貳、實體方面：
  一、認定事實部分：
      訊據被告丙○○對其於前開時、地與同案被告乙○○共同
      竊盜之犯罪事實均已坦承不諱（參見本院97年11月28日審
      判筆錄第7 、8 頁），核與同案被告乙○○於警詢、偵查
      及本院審理時所供及所證大致相符，尚無明顯矛盾或不合
      常情之處；又前揭住處遭竊之事實，亦經被害人甲○○於
      警詢中陳明在卷；嗣經警方調閱監視錄影畫面後，發現被
      告與同案被告乙○○於97年4 月2 日下午3 時10分許之案
      發當時，確有共乘前揭機車出沒在案發現場，此則有警方
      所製作之案情簡要表暨監視錄影定格畫面2 張附卷可稽（
      參見偵查卷第43頁），亦為被告所是認。綜上所述，足徵
      被告之自白核與事實相符，其所為自白當堪採信，是以本
      件事證已臻明確，被告之犯行應堪認定。至公訴意旨雖認
      被告與同案被告乙○○除竊盜前揭財物外，尚同時竊取被
      害人所有之現金4 萬元云云，然此業經同案被告乙○○一
      再否認在卷，且除被害人單方面之指訴外，並無任何證據
      資料資以證明確有此部分之行竊事實，故公訴意旨此節所
      指，自難遽以採認。
  二、論罪科刑部分：
    (一)查本件持以行竊之一字型起子既足以作為破壞門鎖之用，
      顯係具有相當鋒利程度、硬度之金屬器具，要非細微不足
      以行兇之物，當屬客觀上足對人之生命、身體、安全構成
      威脅，具有危險性之兇器無疑；又同案被告乙○○持前揭
      一字型起子損壞構成大門一部分之門鎖，自係以毀損門扇
      之方式行竊。是核被告所為，係犯刑法第321 條第1 項第
      2 款、第3 款之攜帶兇器毀損門扇竊盜罪。公訴意旨漏未
      論及同案被告乙○○於本件竊盜當時尚有攜帶兇器之事實
      ，因而漏未認定被告尚有該當刑法第321 條第1 項第3 款
      攜帶兇器竊盜之加重竊盜要件，容有未洽。又被告與同案
      被告乙○○就上開竊盜犯行，有犯意聯絡與行為分擔，為
      共同正犯。被告前有如犯罪事實欄所載之論罪科刑及執行
      完畢之紀錄，此有臺灣高等法院被告前案紀錄表1 份在卷
      可按，其受有期徒刑執行完畢，於5 年以內故意再犯本件
      最重本刑為有期徒刑以上之罪，為累犯，應依刑法第47條
      第1 項規定，加重其刑。
    (二)本院審酌被告正值青壯，不思依循正軌賺取財物，竟夥同
      同案被告乙○○，以前揭攜帶兇器侵入他人住屋行竊之手
      法，竊取上開財物，除使被害人權益受損，致使社會治安
      益形敗壞外，亦將使被害人心理上留下受害之負面陰影，
      是被告所為自應受有相當程度之刑事非難；惟另考量被告
      於本院審理時已能坦承犯行，且其雖與同案被告乙○○共
      犯本件竊盜犯行，但起意竊盜及下手實施竊盜之人均係同
      案被告乙○○，被告則僅負責把風，其參與犯罪之程度應
      較同案被告乙○○為輕，兼衡其之犯罪動機、目的、智識
      程度非高及其家庭經濟狀況僅為勉持等一切情狀，酌情量
      處如主文所示之刑，以資懲儆。至本件持以行竊之一字型
      起子1 支，乃係同案被告乙○○所有供本件犯罪所用之物
      ，此固經同案被告乙○○於本院審理時供明在卷，惟該螺
      絲起子並未扣案，同案被告乙○○復供稱業已將之丟棄，
      為免本案將來確定後執行上之困擾，爰不予宣告沒收；另
      同案被告乙○○持以行竊所用之前揭掃把1 枝，乃係其在
      樓下隨手拿取，顯非其與被告所有，自無從併予宣告沒收
      ，均附此敘明。
據上論斷，應依刑事訴訟法第299 條第1 項前段，刑法第28條、
第321 條第1 項第2 款、第3 款、第47條第1 項，判決如主文。
本案經檢察官黃筵銘到庭執行職務。
中    華    民    國    97    年    12    月    12    日
                  刑事第八庭    法  官  陳信旗
以上判決正本證明與原本無異。
如不服本判決，應於判決送達後10日內敘明上訴理由，向本院提
出上訴狀 (應附繕本) ，上訴於臺灣高等法院。其未敘述上訴理
由者，應於上訴期間屆滿後20日內向本院補提理由書，「切勿逕
送上級法院」。
                                書記官  陳昭綾
中    華    民    國    97    年    12    月    12    日
附錄本判決論罪科刑之法條：
刑法第320 條
    意圖為自己不法之所有或第三人不法之所有，而竊取他人之
    動產者，為竊盜罪，處5 年以下有期徒刑、拘役或5 百元以
    下罰金。
    意圖為自己或第三人不法之利益，而竊佔他人之不動產者，
    依前項之規定處斷。
    前二項之未遂犯罰之。
刑法第321 條
    犯竊盜罪而有左列情形之一者，處6 月以上、5 年以下有期
    徒刑：
    一、於夜間侵入住宅或有人居住之建築物、船艦或隱匿其內
        而犯之者。
    二、毀越門扇、牆垣或其他安全設備而犯之者。
    三、攜帶兇器而犯之者。
    四、結夥三人以上而犯之者。
    五、乘火災、水災或其他災害之際而犯之者。
    六、在車站或埠頭而犯之者。
    前項之未遂犯罰之。


司法院資訊處製作；財團法人民間司法改革基金會備份。
